臺灣高等法院臺中分院刑事判決　　　　 100年度上易字第18號
上　訴　人　臺灣臺中地方法院檢察署檢察官
被　　　告　康思育
選任辯護人　周黛律師
上列上訴人因被告恐嚇案件，不服臺灣臺中地方法院99年度易字
第3011號中華民國99年11月10日第一審判決（起訴案號：臺灣臺
中地方法院檢察署99年度偵續字第221號），提起上訴，本院判
決如下：
    主  文
上訴駁回。
    理  由
一、公訴意旨略以：被告康思育（涉嫌公然侮辱犯行，業經臺灣
    臺中地方法院檢察署檢察官以99年度偵字第5968號聲請簡易
    判決處刑，復經臺灣臺中地方法院沙鹿簡易庭判處拘役30日
    確定）於民國（下同）98年8月13日21時22分許，在臺中縣
    后里鄉○○村○○街48巷26號前，因細故與王秋榮發生爭吵
    ，竟基於恐嚇危害安全犯意，當著王００、王△△面前，作
    勢揮拳向王秋榮恫稱：「不然你是想怎樣啦」、「對嗎」、
    「打給你這種跛腳的…恁爸嘛沒那個啦....」、「你軋我站
    好，我給你講」、「你給我圍看嘛ㄟ，把你拔掉」（均台語
    發音）等語，使王秋榮心聞言生畏懼，因認被告康思育涉犯
    刑法第305條恐嚇罪云云。
二、按案件曾經判決確定者，應諭知免訴之判決，刑事訴訟法第
    302條第1款定有明文。又訴訟上所謂一事不再理之原則，關
    於實質上一罪或裁判上一罪，亦均有其適用（最高法院60年
    臺非字第77號判例參照）。復按案件曾經判決確定者，應為
    免訴之判決，此項原則關於實質上一罪或裁判上一罪，均有
    其適用，想像競合犯係裁判上之一罪，該項犯罪之一部判決
    確定者，其效力當然及於全部，如檢察官復將其他部分重行
    起訴，自應諭知免訴之判決（最高法院88年度台上字第3802
    號刑事判決參照）。另按刑事訴訟法第302條第1款規定，案
    件曾經判決確定者，應為免訴之判決，係以同一案件已經法
    院為實體上之確定判決，該被告應否受刑事制裁，即因前次
    判決而確定，不能更為其他有罪或無罪之實體上裁判。此項
    原則，關於實質上一罪或裁判上一罪，其一部事實已經判決
    確定者，對於構成一罪之其他部分，固亦均應適用；但此種
    情形，係因審判不可分之關係，在審理事實之法院就全部犯
    罪事實，依刑事訴訟法第267條規定，本應予以審判，故其
    確定判決之既判力自應及於全部之犯罪事實（最高法院95年
    度台非字第99號刑事判決參照）。
三(一)訊據被告固坦承於上開時、地與告訴人王秋榮口角之事實，
    惟矢口否認有何恐嚇犯行，辯稱其並無恐嚇之意思云云。經
    查：上開事實迭據證人即告訴人王秋榮於偵查中及原審指述
    ，復經證人證人王００、王△△證述明確。證人王００於偵
    查中證稱：被告與告訴人98年8月13日晚間9時20分許，在臺
    中縣后里鄉○○街48巷26號前爭吵有關被告狗被何人下毒的
    事情，渠等吵一陣子其有拿出相機錄音，錄音前有聽到被告
    罵垃圾，在吵圍牆的事情，被告有說你敢圍看看，就把之拆
    掉；有說要打死告訴人，還有三字經，有錄到打死告訴人這
    段話等語（見偵卷第16、17頁），並經檢察官當庭撥放錄音
    內容確有出現打給你這種跛腳台語等情（見偵卷第18頁），
    復於原審證稱：「（問：98年8月13日晚上9時22分在庭的被
    告跟你爸爸吵架時，你人在哪裡？）我在爸爸的旁邊。」、
    「（問：為何你當時會在你爸爸的旁邊？）外面在吵架，我
    擔心爸爸就跑出去。」、「（問：你爸爸跟被告吵架的過程
    你都在場嗎？）從我聽到聲音跑出去到結束我都在場。」、
    「（問你有無聽到被告跟你爸爸吵什麼事情？被告說什麼話
    ？）他揮拳頭說要打我爸爸，他講台語『打乎死』、罵髒話
    ，我爸爸說要圍東西，他用台語講說『給他拔掉』、『圍看
    嘛』，其餘我不太記得。」、「問：被告在跟你爸爸吵架時
    ，你有無看到被告有肢體動作？）揮拳頭，在那邊罵，他衝
    過來。」（見原審卷第38頁正反面）。證人王△△於偵查中
    證稱：告訴人與被告於99年8月13日晚間9時22分許吵架過程
    其有在場目睹，其還記得他說要打死告訴人云云（見偵續卷
    第23、24頁），再經檢察官播放勘驗告訴人提出光碟內容雖
    未聽到被告有說要打死王秋榮這段話，但有聽到被告以台語
    說打你這個跛腳的等情（見偵續卷第24頁），復於原審證稱
    ：「（問：那麼晚了為何你人會在你家門外？）我父親跟被
    告在吵架，我拿照相機出去錄。」、「（問：當時被告跟你
    父親在吵架，被告說了什麼話？做何動作？）被告當時有揮
    拳頭，要衝過來，說『打你這種死跛腳』，還有很多，比如
    說罵我爸爸『垃圾』，其他不太記得。」、「（問：你父親
    跟被告為了何事吵架？）狗中毒，被告敲我們的門很大聲，
    我們就嚇到，我爸爸就出來跟他吵架。」（見原審卷第39
    頁反面），且原審當庭勘驗98年8月13日晚上9時22分許之錄
    音光碟結果：被告康思育確有陳述「不然你是想怎樣啦」、
    「對嗎」、「打給你這種跛腳的…恁爸嘛沒那個啦....」、
    「你軋我站好，我給你講」、「你給我圍看嘛ㄟ，把你拔掉
    」（均台語發音）（見原審卷第48頁反面）。
  (二)惟告訴人於98年11月9日至警局對被告提出恐嚇、公然侮辱
    之告訴，經臺灣臺中地方法院檢察署檢察官就被告「於民
    國98年8月13日21時22分許，在不特定多數人得共見共聞之
    臺中縣后里鄉○○村○○街48巷26號騎樓前，因細故與王秋
    榮發生爭吵，並於爭吵過程中，基於公然侮辱之犯意，以『
    幹你娘機掰』、『你娘機掰有什麼問題』（台語）等語出言
    侮辱王秋榮」等情認定確有公然侮辱之犯行，以該署99年度
    偵字第5968號聲請簡易判決處刑，經臺灣臺中地方法院沙鹿
    簡易庭於99年8月6日以99年度沙簡字第397號判決判處拘役
    30日，嗣於99年9月15日送執行確定，有上開判決書、臺灣
    高等法院被告前案紀錄表可參，另檢察官就恐嚇部分以犯嫌
    不足以99年度偵字第5968號不起訴處分，亦有不起訴處分書
    可佐，惟上開恐嚇部分經再議後由臺灣高等法院臺中分院檢
    察署發回續行偵查，檢察官再就此部分提起公訴，以本件被
    告恐嚇犯行亦係於「98年8月13日21時22分許於臺中縣后里
    鄉○○村○○街48巷26號前」所為，且依上開證人所述，被
    告係於吵架時揮拳頭說要打告訴人、講台語「打乎死」、罵
    髒話，用台語講說「給他拔掉」、「圍看嘛」、揮拳頭，在
    那邊罵，衝過來；「打你這種死跛腳」、「垃圾」等語，顯
    見本件有關於被告恐嚇犯行，均係同時、同地所為。查想像
    競合之同一行為中，行為人主觀上通常具有實現多數不法構
    成要件的複數故意，然刑法上評價行為個數時，尚應考量所
    應具有之社會意義與法律意義，被告上開行為，從自然的生
    活觀來加以判斷，外觀上雖可以分割為數個部分動作，然被
    告於是日與告訴人爭吵中同時辱罵、恐嚇，就客觀之觀察，
    應係一個單一行為。是以被告所犯公然侮辱部分既經臺灣臺
    中地方法院沙鹿簡易庭以99年度沙簡字第397號判決判處拘
    役30日確定，其裁判上一罪之其餘部分（即恐嚇部分）分別
    為各該有罪部分所及，揆諸上揭說明，檢察官復就各犯罪事
    實重行起訴，均係就已經判決確定之同一案件重行起訴，則
    原審法院就本件為免訴判決之諭知，於法即無不合。從而，
    上訴意旨以被告所犯公然侮辱罪及恐嚇罪間應予併罰等語，
    指摘原判決不當，為無理由，應予駁回，並不經言詞辯論為
    之。
據上論斷，應依刑事訴訟法第368條、第372條，判決如主文。
中    華    民    國   100    年    3     月    7     日
          刑事第十庭      審判長法  官  江  錫  麟
                                法  官  周  瑞  芬
                                法  官  陳      葳
以上正本證明與原本無異。
不得上訴。
                                書記官  王  朔  姿
中    華    民    國   100    年    3     月    7     日